---
output: github_document
---

<!-- README.md is generated from README.Rmd. Please edit that file -->

```{r, include = FALSE}
knitr::opts_chunk$set(
  collapse = TRUE,
  comment = "#>",
  fig.path = "man/figures/README-",
  out.width = "100%"
)
```

# quickextractor

quickextractor é um programa feito em R e Shiny para remover subconjuntos de dados de a partir de large data. 

# Uso

Como o projeto está em versão beta e ainda não foi distribuído, é necessário fazer download do [R](https://cran.r-project.org/bin/windows/base/) e do [R Studio](https://posit.co/download/rstudio-desktop/). Após o download e a instalação de ambos abra o rstudio e rode as linhas de código abaixo.

```{r, eval=FALSE}
install.packages("devtools") 
```

Caso apareça alguma mensagem no console solicitando a instalação de algum pacote adicional, insira o console o valor que corresponda ao All.

Após a instalação do pacote devtools ser concluída execute a linha abaixo.

A linha abaixo faz o download do repositório do github do projeto
```{r, eval=FALSE}
devtools::install_github("BaruqueRodrigues/quickextractor")
```

Após o download e a instalação do quickextractor execute a linha abaixo para abrir o programa

```{r, eval=FALSE}
quickextractor::run_app()
```

